【裁判字號】    97,抗,55
【裁判日期】    970124
【裁判案由】    聲請撤銷緩刑
【裁判全文】
臺灣高等法院刑事裁定                    97年度抗字第55號
抗  告  人  甲○○
上列抗告人因聲請撤銷緩刑案件，不服台灣台北地方法院96年度
撤緩字第93號，中華民國96年12月27日裁定，提起抗告，本院裁
定如下：
    主  文
抗告駁回。
    理  由
一、按刑法於民國（下同）94年2月2日修正公布，並於95年7月1
    日施行，增訂刑法第75條之1第1項為：「受緩刑之宣告而有
    下列情形之一，足認原宣告之緩刑難收其預期效果，而有執
    行刑罰之必要者，得撤銷其宣告：（一）、緩刑前因故意犯
    他罪，而在緩刑期內受得易科罰金之有期徒刑、拘役或罰金
    之宣告確定者。（二）、緩刑期內因故意犯他罪，而在緩刑
    期內受得易科罰金之有期徒刑、拘役或罰金之宣告確定者。
    三、緩刑期內因過失更犯罪，而在緩刑期內受有期徒刑之宣
    告確定者。四、違反第74條第2項第1款至第8 款所定負擔情
    節重大者」，且「緩刑之宣告應撤銷者，由受刑人所在地或
    其最後住所地之地方法院檢察官聲請該法院裁定之」，亦為
    刑事訴訟法第476條之明文。
二、經查：本件受刑人甲○○因偽造文書等案件，經原審於96年
    4月16日以95年訴字第1267號刑事判決判處有期徒刑1年、緩
    刑3年，並於96年6 月14日確定 (即緩刑期間之起算)在案；
    惟其於前開案件緩刑宣告前之93年間，因違反稅捐稽徵法案
    件，經原審另於96年9 月12日以96年度簡字第2939號判決判
    處應執行有期徒刑3 月，而以3,00元折算一日易科罰金，且
    已於96年10月13日確定，此有前述2 案之判決及本院前案紀
    錄表在卷足憑。
    聲請意旨略以：受刑人甲○○因犯偽造文書等案件，經臺灣
    台北地方法院於96年4 月16日以95年訴字第1267號刑事判決
    (95年偵字第266號/95執他字第2377號）判處有期徒刑1年，
    緩刑3年，嗣於96年10月13日 (聲請書誤繕，應為96年6月14
    日）確定在案；乃受刑人於緩刑期前，即93年間更為業務上
    登載不實及逃漏稅之犯意，製作不實之扣繳憑單及營利事業
    所得稅結算申報書，經同院於96年9 月12日以96年度簡字第
    2939號判決判處有期徒刑3 月，足見並非一時失慮，且違反
    判決緩刑之基本目的，而有刑法第75條之1 得撤銷緩刑宣告
    之原因。核該受刑人所為，已合於刑法第75條之1 第1項第2
    款（聲請書誤繕，應為第1 款）所定得撤銷緩刑宣告之原因
    ，爰依刑事訴訟法第476 條規定，聲請撤銷等語。核有依據
    ，聲請人之聲請，核屬允當。
三、原審撤銷受刑人前開緩刑之宣告，並無違誤。抗告人抗告意
    旨，空言不服云云，為無理由，其抗告，應予駁回。
據上論斷，依刑事訴訟法第412條，裁定如主文。
中    華    民    國    97    年    1     月    24    日
                  刑事第五庭  審判長法  官  陳祐治
                                    法  官  張傳栗
                                    法  官  高明哲
以上正本證明與原本無異。
如不服本裁定，應於收受送達後5日內向本院提出抗告狀。
                                    書記官  蔡慧娟
中    華    民    國    97    年    1     月    24    日


司法院資訊處製作；財團法人民間司法改革基金會備份。
